# 陈老师-关于同一控制收购亏损企业

提问人：cpactaciaacca 时间：2019-01-26 17:13:26
陈老师，由于同控下被收购企业净资产为负-1000 万元，因此收购价款 0作价，长期股权初始投资成本也为 0 ，长期股权投资初始入账成本与收购价款之间没有差异，单体层面不需要调整 “资本公积”，对吗？

回答人：chenyiwei
是，单体层面无需调整。但合并报表层面仍需将其前期亏损还原为负数留存收益（其实就相当于只做一笔抵销分录：借：该子公司的实收资本，贷：资本公积）。